【裁判字號】    92,台上,407
【裁判日期】    920123
【裁判案由】    強盜放火
【裁判全文】
最高法院刑事判決                                九十二年度台上字第四０七號
    上訴人  甲○○
右上訴人因強盜放火案件，不服台灣高等法院中華民國九十一年十一月十五日第二審
判決（九十一年度上訴字第二七二０號，起訴案號：台灣台北地方法院檢察署九十一
年度偵字第六六三八號），提起上訴，本院判決如左：
    主  文
上訴駁回。
    理  由
按刑事訴訟法第三百七十七條規定，上訴於第三審法院，非以判決違背法令為理由，
不得為之。是提起第三審上訴，應以原判決違背法令為理由，係屬法定要件。如果上
訴理由狀並未依據卷內訴訟資料，具體指摘原判決不適用何種法則或如何適用不當，
或所指摘原判決違法情事，顯與法律規定得為第三審上訴理由之違法情形，不相適合
時，均應認其上訴為違背法律上之程式，予以駁回。本件上訴意旨略稱：(一)原判決認
定上訴人以打火機點燃汽油彈，朝銀行大門左側警衛台及第八、九號櫃台中央之地上
丟擲，造成火勢迅速燃燒，……致生公共危險等情，惟未說明認定上訴人所為已致生
公共危險之理由，有理由不備之違法。(二)刑法第三百三十二條之強盜結合罪，以所犯
二罪均屬既遂，始能適用，若其中一罪未遂，仍應併合論罪處斷，原判決論處上訴人
強盜放火結合罪刑，有適用法則不當之違法等語。
惟查原判決認定上訴人有事實欄所載之犯行，並以上訴人所犯侵占離本人持有物罪與
所犯強盜放火罪，有方法、結果之牽連關係，應從一重處斷，因而撤銷第一審判決，
改判從一重論處上訴人強盜放火罪刑，已詳予敘明所依憑認定之證據及理由。並說明
：上訴人為強盜彰化商業銀行雙園分行錢款，向該銀行大門內地上丟擲汽油彈以製造
混亂，具有放火燒燬住宅、建物等以外之物之不確定故意，其丟擲燃燒之汽油彈，造
成銀行地板被燃燒薰黑外，亦燒燬沙發座椅，致生公共危險，其強盜財物行為雖尚未
得財物而屬未遂，惟放火行為已屬既遂，自與強盜行為相結合，而應論以刑法第三百
三十二條第二項第一款之強盜放火既遂罪等理由綦詳，核難遽指原判決有理由不備或
適用法則不當之違誤。上訴意旨，徒憑己見，就上揭原審採證認事職權之行使及原判
決已論斷說明事項，重複為事實之爭辯，核與法律所規定得為第三審上訴理由之違法
情形不相適合，其上訴違背法律上之程式，應予駁回。
據上論結，應依刑事訴訟法第三百九十五條前段，判決如主文。
中      華      民      國    九十二    年      一      月    二十三    日
                              最高法院刑事第十一庭
                                  審判長法官  呂  潮  澤
                                        法官  白  文  漳
                                        法官  陳  世  雄
                                        法官  孫  增  同
                                        法官  林  開  任
      右正本證明與原本無異
                                              書  記  官
中      華      民      國    九十二    年      一      月    二十七    日


司法院資訊處製作；財團法人民間司法改革基金會備份。
